【裁判字號】    95,上易,274
【裁判日期】    950529
【裁判案由】    侵占
【裁判全文】
臺灣高等法院高雄分院刑事判決         95年度上易字第274號
上  訴  人  臺灣高雄地方法院檢察署檢察官
被      告  甲○○
上列上訴人因被告侵占案件，不服臺灣高雄地方法院95年度易字
第400號中華民國95年3 月14日第一審判決（聲請簡易判決處刑
案號：臺灣高雄地方法院檢察署95年度偵字第2925號，原審認不
應以簡易判決處刑，改依通常程序審理），提起上訴，本院判決
如下：
     主  文
上訴駁回。
     理  由
一、本件聲請簡易判決處刑意旨略以：被告甲○○與楊正雄2人
    ，於民國94年7 月22日20時55分許，在高雄縣大寮鄉○○○
    路379 號上允小客車租賃有限公司，以楊正雄名義向方進祥
    承租車牌號碼ZY-4108 號自小客車1 輛，約定租期一日，租
    金每日新臺幣1600元，嗣後又延長租期1 日，2 人租得上開
    自小客車後，由楊正雄駕駛至台東縣大武鄉大鳥村交給被告
    甲○○使用。詎被告甲○○竟意圖為自己不法之所有，於同
    年月24日租期屆至時，拒不返還該車，且未繳納租金，而將
    上開自小客車侵占入己。嗣經方進祥、黃為強向警方報案失
    竊（誣告部分另行偵辦），迄同年9 月5 日9 時40分許，在
    台中縣和平鄉○○村○○路○段松東巷與民生巷口，為警查
    獲。因認被告甲○○涉有刑法第335 條第1 項之侵占罪嫌等
    語。
二、按無管轄權之案件，應諭知管轄錯誤之判決，並同時諭知移
    送於管轄法院；第161 條第4 項、第302 條至第304 條之判
    決，得不經言詞辯論為之，刑事訴訟法第304 條、第307 條
    定有明文。又案件由犯罪地或被告之住所、居所或所在地之
    法院管轄，同法第5 條第1 項亦有明文；又按對於原審諭知
    管轄錯誤之判決上訴時，第二審認為無理由而駁回之判決，
    得不經言詞辯論為之，同法第372 條亦定有明文。
三、本件檢察官聲請簡易判決處刑後繫屬原審之日期為95年3 月
    6 日，此有原審刑事科收分案章戳可按，原審依職權向法務
    部戶役政連結作業系統查詢結果，其時被告之戶籍係設於臺
    東縣大武鄉大鳥村181 號，有法部部戶役政查詢資料在卷，
    又遍查所有卷證資料，亦無被告在高雄縣、市設有居所之事
    實，且被告於本案起訴繫屬於原審法院時，並無在原審法院
    管轄區域之在監在押情形，有本院被告在監在押全國紀錄表
    1 份附卷可稽。另聲請簡易判決處刑書記載被告起意侵占之
    地點在臺東縣，亦即檢察官亦認被告犯罪地在臺東縣，經本
    院傳喚被告到庭，被告稱：因為車子壞了，我決定找工作，
    要修車，我車子一直放在台東。後來開去梨山，後來被警察
    抓到，因為告訴人報案車子遺失等語（見本院95年5 月25日
    準備程序筆錄），亦無證據證明被告起意侵占車輛之犯罪地
    在高雄縣市，被告涉嫌犯罪地或住所、居所或所在地均無從
    認係在原審轄區綜上，本案犯罪地及被告住、居所或所在地
    既均非在原審法院管轄區域內，從而，原審法院依法為管轄
    錯誤之判決，並諭知移轉於被告住所地管轄之台灣台東地方
    法院，即無不合，檢察官向無管轄權之原審法院起訴，已有
    未洽，其上訴意旨指摘原審未依職權調查管轄權，為無理由
    ，應駁回其上訴。
四、據上論結，依刑事訴訟法第368條、第372條，判決如主文。
中    華    民    國    95    年    5     月    29    日
                  刑事第八庭    審判長法  官  李炫德
                                      法  官  李淑惠
                                      法  官  簡志瑩
以上正本證明與原本無異。
不得上訴。
中    華    民    國    95    年    5     月    29    日
                                      書記官  白  蘭


司法院資訊處製作；財團法人民間司法改革基金會備份。
